臺灣新竹地方法院刑事判決　　　　　　　　　　　　　九十一年度易字第三七二號
　　公　訴　人　臺灣新竹地方法院檢察署檢察官
　　被　　　告　甲○○
右列被告因違反毒品危害防制條例案件，經檢察官提起公訴（九十一年度毒偵字第五
二三），本院判決如左：
    主  文
甲○○連續施用第二級毒品，累犯，處有期徒刑伍月，如易科罰金，以佰元折算壹
日。
    事  實
一、甲○○前曾因違反麻醉藥品管理條例案件，經本院於民國八十六年七月十六日以
    八十六年度竹簡字第三九二號判決判處有期徒刑三月確定，於八十七年四月十七
    日執行完畢。又前曾因施用第二級毒品案件，經臺灣高等法院以八十七年度上易
    字第三九四四號裁定送觀察、勒戒後，認無繼續施用毒品之傾向，以八十七年度
    上易字第三九四四號判決免刑確定，復因施用第二級毒品，經本院以八十八年度
    毒聲字第五一六號裁定送觀察、勒戒後，認無繼續施用毒品之傾向，經臺灣新竹
    地方法院檢察署檢察官於八十八年七月八日以八十八年度偵緝字第二五二號為不
    起訴處分確定。
二、甲○○竟不知警惕，復基於概括之犯意，自九十一年一月二十二日起至同年二月
    二十五日凌晨零時十五分許往前回溯九十六小時內之某時止，連續在新竹市○○
    路四○八巷十六號之住處等處所，以將安非他命置於玻璃球內加熱產生煙霧再予
    吸用之方式，連續多次施用第二級毒品安非他命，為警於九十一年二月二十四日
    晚間十一時五分許，在新竹市○○路一號查獲，並經本院以九十一年度毒聲字第
    四七四裁定令入戒治處所施以強制戒治一年。案經偵查起訴。
    理  由
一、認定犯罪事實所憑之證據及其認定之理由：
（一）被告甲○○於本院訊問審理時自白其自九十一年一月二十二日起，在上開處所
      開始施用第二級毒品安非他命之犯行。
（二）而被告於九十一年二月二十五日所採之尿液，經送鑑結果，呈安非他命陽性反
      應，有新竹市衛生局九十一年二月二十七日出具之竹市衛六字第二七九四號不
      法藥物尿液初步篩檢報告書、新竹市警察局辦理煙毒、麻醉藥品案尿液送驗受
      檢人真實姓名代號對照表暨送驗登記簿、昭信科技顧問股份有限公司於九十一
      年三月十九日出具之濫用藥物陽性檢體檢驗報告各一份在卷可證。
（三）按「甲基安非他命經口服投與後約百分之七十於二十四小時內自尿液中排出，
      約百分之九十於九十六小時內自尿液中排出，甲基安非他命之檢出與其投與方
      式、投與量、個人體質、採尿時間及檢測儀器之精密度等諸多因素有關，惟依
      上述資料推斷，最長可能不會超過四日」，亦有行政院衛生署藥物食品檢驗局
      八十一年二月八日（八一）藥檢壹字第００一一五六號函一紙附卷可稽。依上
      開函示說明佐以被告前開自白，應堪認定被告係自九十一年一月二十二日起至
      同年二月二十五日凌晨零時十五分許往前回溯九十六小時內之某時止，連續在
      新竹市○○路四○八巷十六號之住處等處所施用第二級毒品安他命之犯行。
（四）再被告前因施用安非他命毒品案件，經先後二次裁定令入勒戒處所施以觀察、
      勒戒，認無繼續施用毒品傾向，分別經臺灣高等法院及臺灣新竹地方法院檢察
      署檢察官分別以八十七年度上易字第三九四四號判決免刑確定及八十八年度偵
      緝字第二五二號為不起訴處分確定，其復因施用安非他命，經本院以九十一年
      度毒聲字第四七四號裁定令入戒治處所施以強制戒治一年，有臺灣新竹地方法
      院檢察署刑案資料查註紀錄表及臺灣高等法院被告全國前案紀錄表各一份、臺
      灣高等法院八十七年度上易字第三九四四號裁定及判決、本院九十一年度毒聲
      字第四七四裁定在卷可查。
（五）本件事證已經明確，被告前開施用第二級毒品安非他命之犯行，足以認定，應
      予以依法論科。
二、論罪、刑罰加重及科刑與適用之法律：
（一）核被告所為，係犯毒品危害防制條例第十條第二項之施用第二級毒品罪。被告
      施用前持有第二級毒品之低度行為，為施用第二級毒品之高度行為所吸收，不
      另論罪。
（二）被告多次施用第二級毒品，時間緊接，所犯為構成要件相同之罪名，顯係基於
      概括犯意為之，應依連續犯之規定，論以一罪，並加重其刑。
（三）被告有事實欄所載之前案，有臺灣高等法院被告全國前案記錄表及臺灣新竹地
      方法院檢察署刑案查註紀錄表各一份為證，五年以內再犯本件有期徒刑以上之
      罪，為累犯，應依刑法第四十七條規定，並遞加重其刑。
（四）審酌被告之前曾違反麻醉藥品管理條例案件，再犯本件毒品犯行，顯然自制力
      薄弱，仍無視法令之禁止，缺乏拒用毒品之決心及悔改之意，惟念其所為僅戕
      害自身身心健康，所生危害尚非重大，且犯罪後於本院訊問審理時坦白承認犯
      行，態度良好等一切情狀，量處如主文所示之刑。
應依刑事訴訟法第二百九十九條第一項前段，毒品危害防制條例第十條第二項，刑法
第十一條第一項前段、第五十六條、第四十七條、第四十一條第一項前段，罰金罰鍰
提高標準條例第二條，判決如主文。
本案經檢察官吳金棟到庭執行職務。
中      華      民      國      九十一    年    五    月      二十九    日
                            台灣新竹地方法院刑事第二庭
                                法  官  雷  雅  雯
右正本證明與原本無異。
如不服本判決，應於判決送達後十日內向本院提出上訴狀( 應附繕本 )，上訴於臺灣
高等法院。
                                書記官  汪  淑  菁
中      華      民      國      九十一    年    五    月      二十九    日
附錄本件犯罪引用法條：
毒品危害防制條例第十條第二項
施用第二級毒品者，處三年以下有期徒刑。
